【裁判字號】    90,台非,177
【裁判日期】    900621
【裁判案由】    過失傷害
【裁判全文】
最高法院刑事判決                                  九十年度台非字第一七七號
    上  訴  人  最高法院檢察署檢察總長
    被      告  甲○○
右上訴人因被告過失傷害案件，對於台灣台北地方法院中華民國九十年二月一日刑事
簡易確定判決（九十年度北交簡字第一三○號，聲請處刑案號：台灣台北地方法院檢
察署八十九年度偵字第二四三四六號），認為違法，提起非常上訴，本院判決如左：
    主  文
原判決撤銷。
本件免訴。
    理  由
非常上訴意旨稱：「按同一案件曾經判決確定者，應諭知免訴之判決，刑事訴訟法第
三百零二條第一款定有明文。查原判決以被告於民國八十九年四月十日八時四十分許
，駕駛車號ＫＡ－二八六九號自用小客車，由南向北沿台北市○○路行駛，行經館前
路與忠孝西路口時，欲行右轉，原應注意並能注意右側有無車輛，保持與右側車輛之
安全距離，而依當時情形，並非不能注意及此，竟疏未注意保持與右側車輛之安全距
離，致擦撞右側在前行駛，由霍南男駕駛，後載兆鍾芬車號ＤＯＱ－七九二號機車倒
地，致使霍南男左肩及左胸疼痛、多處外傷，兆鍾芬顏面挫傷併額部外傷，而依過失
傷害罪判處被告拘役伍拾日，惟被告該項過失傷害犯行，業經台灣台北地方法院於八
十九年十一月二十八日以八十九年度北交簡字第一九九六號判處拘役貳拾日，並於八
十九年十二月二十一日確定，原審就本件被告過失傷害之同一犯罪事實自應為免訴判
決，乃仍為有罪之實體判決，顯有適用法則不當之違法，案經確定，且於被告不利，
爰依刑事訴訟法第四百四十一條、第四百四十三條提起非常上訴，以資糾正。」等語
。
本院按案件曾經判決確定者，應諭知免訴之判決，刑事訴訟法第三百零二條第一款定
有明文。本件被告甲○○於八十九年四月十日上午八時四十分許，駕駛車牌號碼ＫＡ
－二八六九號自用小客車，沿台北市○○區○○路，由南往北方向行駛，途經館前路
與忠孝西路交岔路口，理應注意車輛行駛時，駕駛人應注意車前狀況，隨時採取必要
之安全措施及汽車行駛至交岔路口，轉彎車應讓直行車先行。而依當時情形，又無不
能注意之情事，竟疏於注意，於通過上開交岔路口，欲右轉忠孝西路時，貿然加速行
駛，猶未留意車輛及路況，隨時為停車之準備，適同一時、地，由霍南男駕駛車牌號
碼ＤＯＱ－七九二號輕機車，後載兆鍾芬，同向沿台北市○○路直行而來，甲○○見
狀，避煞不及，二車發生對撞，致霍南男及兆鍾芬人車倒地，霍南男受有左眼周圍瘀
腫、左手肘及左足背處擦傷、兆鍾芬受有左臉及眼皮瘀血、左大腿瘀傷等傷害。業經
台灣台北地方法院於八十九年十一月二十八日以八十九年度北交簡字第一九九六號，
判處拘役二十日，同年十二月二十一日確定在案。茲檢察官復就被告同一犯罪事實於
同年十二月十八日以八十九年度偵字第二四三四六號聲請簡易判決處刑書，聲請簡易
判決處刑，乃原審法院於九十年二月一日就後案之九十年度北交簡字第一三○號判決
時，前案之八十九年度北交簡字第一九九六號已判決確定，竟未諭知免訴之判決，仍
為實體判決，揆之前開說明，原判決顯屬於法有違。案經確定，且於被告不利，非常
上訴意旨執以指摘，洵屬正當，應由本院將原判決撤銷，另為免訴之判決，以資糾正
。
據上論結，應依刑事訴訟法第四百四十七條第一項第一款但書、第三百零二條第一款
，判決如主文。
中      華      民      國     九十     年      六      月    二十一    日
                              最高法院刑事第三庭
                                  審判長法官  陳  錫  奎
                                        法官  洪  清  江
                                        法官  李  伯  道
                                        法官  呂  丹  玉
                                        法官  陳  世  淙
      右正本證明與原本無異
                                              書  記  官
中      華      民      國     九十     年      六      月    二十八    日
                                                                        Ｒ


司法院資訊處製作；財團法人民間司法改革基金會備份。
